臺灣臺北地方法院簡易民事判決
111年度店簡字第79號
原      告  富邦產物保險股份有限公司

法定代理人  賴榮崇  
訴訟代理人  沈志揚  
            唐若心  
被      告  王永豹  

上列當事人間損害賠償事件，於民國111年2月23日言詞辯論終
結，本院判決如下：
　　主    文
被告應給付原告新臺幣壹拾參萬柒仟玖佰伍拾肆元，及自民國一
百一十年十一月十九日起至清償日止，按年息百分之五計算之利
息。
原告其餘之訴駁回。
訴訟費用由被告負擔百分之二十六，餘由原告負擔。
本判決原告勝訴部分得假執行。 
    事實及理由
一、本件原告起訴時之法定代理人為羅建明，嗣於訴訟繫屬中變
    更為賴榮崇，賴榮崇並具狀聲明承受訴訟，有民事聲明承受
    訴訟狀及原告公司110 年12月24日富保人字第1100003396號
    人事令為憑，於法核無不合，應予准許。
二、原告主張：原告承保之訴外人邱陳雅蕙所有車牌號碼000-00
    00號自用小客車（下稱系爭車輛），於民國109年5月8日
　　，在新北市新店區僑信路與僑信路56巷口，因被告駕駛車牌
    號碼000-0000號營業小客車有左轉彎未讓左方直行車先行之
    過失而發生碰撞，致系爭車輛受損。系爭車輛經估價維修金
    額為新臺幣(下同)106 萬7776元，原告業已依保險契約理賠
    必要費用合計105 萬7080元，故依保險法第53條規定取得代
    位求償權。另因系爭車輛維修金額過高無維修實益，故將其
    報廢，殘體標售金額為17萬6000元。依新北市政府車輛行車
    事故鑑定會新北車鑑字第0000000號鑑定意見書(下稱系爭鑑
    定意見書)鑑定意見，訴外人邱陳雅蕙有未注意車前狀況之
    過失，被告有左轉彎未讓左方直行車先行之過失，為肇事主
    因，故被告應分擔六成肇事責任，原告得向被告請求52萬86
    48元【計算式：(105萬7080元－17萬6000元)×60%＝52萬8648
    元】。為此，爰依侵權行為與保險代位之法律關係提起本件
    訴訟，並聲明：被告應給付原告52萬8648元，及自起訴狀繕
    本送達翌日起至清償日止，按年息百分之5計算之利息。
三、被告未於言詞辯論期日到場，亦未提出書狀為任何聲明或陳
    述。
四、得心證之理由：
　　原告主張之事實，業經其提出新北市政府警察局道路交通事
    故當事人登記聯單、系爭鑑定意見書、系爭車輛行車執照、
    訴外人邱陳雅蕙駕照、系爭車輛車損照片、賓航賓士汽車股
    份有限公司中和廠估價單、汽(機)車險理賠申請書及汽車險
    重大賠案工料理算明細表、系爭車輛異動登記書、汽車新領
    牌照登記書等件為證，並經本院依職權調取新北市政府警察
    局新店分局交通案卷（含系爭鑑定意見書、調查報告表、現
    場照片等）核閱屬實。而被告經合法通知，未於言詞辯論期
    日到場，亦未提出書狀作何聲明或陳述以供本院參酌，依法
    視同自認，堪認原告主張被告應負損害賠償任之事實可採。
    至被告應賠償之金額，說明如下：
(一)按故意或過失，不法侵害他人之權利者，負損害賠償責任；
    汽車、機車或其他非依軌道行駛之動力車輛，在使用中加損
    害於他人者，駕駛人應賠償因此所生之損害，民法第184 條
    第1 項前段、第191 條之2 前段分別定有明文。另按
　　負損害賠償責任者，除法律另有規定或契約另有訂定外，應
    回復他方損害發生前之原狀。不能回復原狀或回復顯有重大
    困難者，應以金錢賠償其損害，民法第213 條第1 項、第21
    5 條分別定有明文。又民法第215 條所謂回復顯有重大困難
    者，係指回復原狀需時過長、需費過鉅或難得預期之結果之
    情形而言（最高法院84年度台上字第1242號判決意旨參照）
    ，且是否有回復原狀之可能情形，應依誠信原則，視具體情
    況而客觀判斷之（最高法院87年度台上字第2357號判決意旨
    參照）。
(二)原告主張系爭車輛維修金額過高而無維修實益，故將系爭車
    輛報廢，並認被告應賠償之金額為原告依保險契約以全損金
    額賠付訴外人邱陳雅蕙之105萬7080元，扣除原告拍賣報廢
    車體價款17萬6000元後，依肇事責任比例六成計算，賠償原
    告52萬8648元等語。然依本件事故現場照片及系爭車輛受損
    情形照片所示（本院卷第45頁至49頁、第75頁至91頁），系
    爭車輛除右前車頭及右側車身毀損較為嚴重外，其餘車體部
    分未見明顯嚴重損害。況依原告提出之賓航賓士汽車股份有
    限公司中和廠估價單記載，如欲進行修復，維修費用合計10
    6萬7776元(含工資10萬6740元、烤漆3萬88元、零件93萬948
    元)，系爭車輛既經由修理廠為修復車輛之估價，可見尚非
    不得修復，自難認有何報廢之必要。此外，原告復未證明上
    開車廠所採行之維修方式不能使肇事車輛回復原狀，或修復
    後尚且影響系爭車輛結構及行車之安全，難認已達回復顯有
    重大困難，無從修復之程度，是原告執此為由逕行報廢系爭
    車輛，而請求被告按車體險全損保險金計算賠償額之主張，
    實難認可採。
(三)按不法毀損他人之物者，被害人得請求賠償其物因毀損所減
    少之價額，民法第196 條定有明文。而物被毀損所減少之價
    額，得以修復費用為估定之標準，但以必要者為限，例如：
    修理材料以新品換舊品，應予折舊（最高法院77年度第9 次
    民事庭會議決議可資參照）。查原告所承保之系爭車輛係於
    103年9月（推定為9月15日）出廠，有該車輛行車執照影本
    在卷可憑(本院卷第25頁)，依行政院所頒固定資產耐用年數
    表及固定資產折舊率表之規定，系爭車輛耐用年數為5年，
    依定率遞減法每年應折舊千分之369，其最後一年之折舊額
    ，加歷年折舊累積額，總和不得超過該資產成本原額之十分
    之九，而系爭車輛計算至本件事故發生時即109年5月8日受
    損時已使用逾5年。又系爭車輛之修復費用106萬7776元(含
    工資10萬6740元、塗裝3萬88元、零件93萬948元)一節，有
    上開估價單附卷可稽。更新零件之折舊價差顯非必要，自應
    扣除，故系爭車輛零件費用93萬948元，其折舊後所剩之殘
    值為十分之一即9萬3095元（計算式：93萬948元x1/10＝9萬3
    095元，元以下四捨五入）。此外，原告另支出工資及塗裝
    費用13萬6828元，則毋庸折舊，故原告得請求之車輛修繕費
    用為22萬9923元（計算式：9萬3095元＋13萬6828元＝22萬992
    3元）。
(四)再按損害之發生或擴大，被害人與有過失者，法院得減輕賠
    償金額或免除之，於被害人之代理人或使用人與有過失者，
    準用之。民法第217 條第1 項、第3 項定有明文。經查，本
    件交通事故之發生，經新北市政府車輛行車事故鑑定會進行
    鑑定，其鑑定意見為：「一、王永豹駕駛營業小客車，行經
    無號誌路口，左轉彎未讓左方直行車先行，為肇事主因。二
    、邱陳雅蕙駕駛自用小客車，未注意車前狀況；郭奕麟自用
    小客車，於顯有妨害他車通行之處所停車，妨礙車輛通行及
    雙方視距，二者同為肇事次因。」，有系爭鑑定意見書在卷
    可佐(本院卷第63至65頁)，足認被告與訴外人邱陳雅蕙於本
    件車禍之發生均有過失，衡酌兩造過失程度，原告主張應由
    被告負擔六成之過失責任，應為可採。是以，原告因系爭車
    禍所受之損害22萬9923元，扣除應減輕被告四成之賠償責任
    後，原告請求被告賠償13萬7954元（計算式：22萬9923元×6
    0%＝13萬7954元，元以下四捨五入），為有理由，逾此範圍
    之請求，則屬無據。
五、綜上所述，原告依侵權行為及保險代位之法律關係，請求被
    告給付13萬7954元，及自起訴狀繕本送達翌日即110 年11月
    19日起至清償日止，按年息百分之5 計算之利息，為有理
　　由，應予准許，逾此部分，則無理由，應予駁回。　
六、本件原告勝訴部分係適用簡易程序所為被告敗訴之判決，依
    民事訴訟法第389 條第1 項第3款規定，應依職權宣告假執
　　行。
七、訴訟費用負擔之依據：民事訴訟法第79條。
中　　華　　民　　國　　111 　年　　3 　　月　　 9　　日
                  臺灣臺北地方法院新店簡易庭　　
                              法  官　張淑美 
以上正本係照原本作成。
對於本件判決如有不服，應於收受送達後20日內向本院提出上訴
書狀，上訴於本院合議庭，並按他造當事人之人數附具繕本。
中　　華　　民　　國　　111 　年　　3 　　月　　 9　　日
                              書記官  馮姿蓉